-paradigm: ZERO
 -flex: .

-paradigm: NOM
 -flex: .
  gramm: sg
  gloss: SG
 -flex: .s
  gramm: pl
  gloss: PL
-paradigm: NOM_C
 -flex: .
  gramm: sg
  gloss: SG
 -flex: .es
  gramm: pl
  gloss: PL
-paradigm: NOM_os
 -flex: .
  gramm: sg/pl
  gloss: SG/PL

-paradigm: ADJ
 -flex: .o|.
  gramm:M.Sg
 -flex: .a
  gramm:F.Sg
 -flex: .os
  gramm:M.Pl
 -flex: .as
  gramm:F.Pl
-paradigm: ADJ_C
 -flex: .
  gramm: sg
  gloss: SG
 -flex: .es
  gramm: pl
  gloss: PL
-paradigm: ADJ_e
 -flex: .|.e
  gramm: sg
  gloss: SG
 -flex: .es
  gramm: pl
  gloss: PL
-paradigm: ADJ_Ca

 -flex: .
  gramm:M.Sg
 -flex: .a
  gramm:F.Sg
 -flex: .es
  gramm:M.Pl
 -flex: .as
  gramm:F.Pl



-paradigm: V_a

 -flex: .ar
  gramm: INF

 -flex: .o
  gramm: PRS.IND.1SG
 -flex: .as
  gramm: PRS.IND.2SG
 -flex: .a
  gramm: PRS.IND.3SG
 -flex: .amos
  gramm: PRS.IND.1PL
 -flex: .ades
  gramm: PRS.IND.2PL
 -flex: .an
  gramm: PRS.IND.3PL

 -flex: .aua|.aba
  gramm: IMPERF.IND.1SG
 -flex: .auas|.abas
  gramm: IMPERF.IND.2SG
 -flex: .aua|.aba
  gramm: IMPERF.IND.3SG
 -flex: .auamos|.abamos
  gramm: IMPERF.IND.1PL
 -flex: .auades|.abades
  gramm: IMPERF.IND.2PL
 -flex: .auan|.aban
  gramm: IMPERF.IND.3PL

 -flex: .e
  gramm: PRS.SUBJ.1SG
 -flex: .es
  gramm: PRS.SUBJ.2SG
 -flex: .e
  gramm: PRS.SUBJ.3SG
 -flex: .emos
  gramm: PRS.SUBJ.1PL
 -flex: .edes
  gramm: PRS.SUBJ.2PL
 -flex: .en
  gramm: PRS.SUBJ.3PL
